# 现金流量表一个问题

提问人：rainy418 时间：2011-08-24 17:44:07
在间接法下，应收票据贴息好事是不计入财务费用项目下面，那应该放到哪个项目下面呢？

回答人：chenyiwei
如果贴现时在资产负债表上将相关应收票据终止确认的，则作为“销售商品、提供劳务收到的现金”的抵减项。 如果贴现时在资产负债表上没有将该应收票据终止确认，而是作为质押借款的，则作为“分配利润、股利和偿付利息支付的现金”列报。

提问人：yemingzhu1980 时间：2011-09-28 11:33:01
如果 贴现时 在资产负债表上没有将该应收票据终止确认，而是作为质押借款的，则作为“分配利润、股利和偿付利息支付的现金”列报。 陈老师，不明白 您 所说的上面这一条。您能否举个例子。谢谢。

回答人：chenyiwei
我现在的考虑是：对这种情况直接按照收到的贴现款（已扣除利息）确认为“借款收到的现金”。